【裁判字號】    90,訴,702
【裁判日期】    950630
【裁判案由】    組織犯罪防制條例等
【裁判全文】
臺灣桃園地方法院刑事判決
公  訴  人  臺灣桃園地方法院檢察署檢察官
被      告  子○○
上  一  人
選任辯護人  陳棋銘律師
被      告  丑○○
上  一  人
選任辯護人  何啟熏律師
被      告  申○○
上  一  人
選任辯護人  陳建昌律師
被      告  乙○○
                      2弄5號.
                   （另案
            戌○○
            梁富生 原名辛○.
上列被告因組織犯罪防制條例等案件，經檢察官提起公訴（89年
度偵字第11421 號、89年度偵字第15267 號、89年度偵字第1554
6 號、90年度偵字第347 號、90年度偵字第2176號、90年度偵字
第2794號），本院判決如下：
    主  文
乙○○共同連續意圖為自己不法之所有，以恐嚇使人將本人之物
交付，處有期徒刑壹年陸月。扣案戶名威力行國際有限公司之世
華聯合商業銀行帳號：00000000000 號帳戶之存摺壹本，及記載
被害人車號資料之帳冊壹本，均沒收。
丑○○共同連續收受贓物，處有期徒刑陸月，如易科罰金，以參
佰元折算壹日。
申○○共同連續收受贓物，處有期徒刑捌月。
戌○○收受贓物，處有期徒刑伍月，如易科罰金，以參佰元折算
壹日。
梁富生連續收受贓物，處有期徒刑陸月，如易科罰金，以參佰元
折算壹日。
子○○無罪。
    事  實
一、乙○○明知化名「陳經理」之辰○○（業經臺灣高等法院判
    處有期徒刑4 年6 月確定），係以「尊龍伴遊公司」、「喬
    爵通運公司」等名義，在報紙上刊登應徵司機等廣告，誘使
    急於謀職者駕駛車輛至指示地點洽詢，再派趁謀職者離開車
    輛之際將車竊取駛離，嗣並由辰○○撥打電話恐嚇謀職者以
    取得贖金之方式牟利，竟仍於民國89年7 月間，以每竊取1
    車可得新臺幣（下同）3,000 元之代價受雇於辰○○，或與
    辰○○共同基於竊盜及恐嚇取財之概括犯意，或自行承前竊
    盜之概括犯意，自89年7 月28日起至同年9 月27日止，先後
    於附表一所示之時間、地點，以附表一所示方式，共同或自
    行竊取附表一所示己○○等人所有之自用小客車、車牌得手
    後，再由辰○○於電話中連續恫嚇附表一編號1 、3 、4 、
    5 所示己○○等人，使其等因恐無法尋回失車蒙受更大財產
    上損失，心生畏懼，其中除附表一編號1 所示己○○未予匯
    款外，其餘癸○○等3 人均依指示匯款至附表一所示之銀行
    帳戶，乙○○則因此獲利9,000 元。嗣乙○○先於89年7 月
    31日凌晨1 時許，駕駛附表一編號1 所示自用小客車（懸掛
    附表一編號2 所示車牌），行經桃園縣桃園市○○路○ 段47
    4 號前為警查獲；又於同年10月9 日15時30分許，駕駛附表
    一編號5 所示自用小客車，前往同縣中壢市○○○○道旁為
    警逮獲；員警另於同年10月6 日1 時許，在同縣楊梅鎮○○
    路「萬象撞球場」內查獲辰○○，並在其臺北縣樹林市○○
    街○ 段4 號2 樓住處，扣得辰○○所有供其與乙○○共同犯
    罪所用之戶名威力行國際有限公司之世華聯合商業銀行帳號
    ：00000000000 號帳戶之存摺1 本，及記載被害人車號資料
    之帳冊1 本，始悉上情。
二、丑○○、申○○明知辰○○所交付如附表二所示之自用小客
    車3 部，係來路不明之贓物（失竊時間、地點詳如附表二所
    示），竟仍受辰○○之委託代為銷售贓車，而共同基於收受
    贓物之概括犯意聯絡，由丑○○於89年9 月間，或自行或夥
    同申○○，連續在桃園縣楊梅鎮、新竹縣新埔鎮九穹湖等處
    ，向辰○○收受上開贓車3 部，擬伺機銷售他人牟利。而戌
    ○○則於同年10月5 日21時30分許，搭乘丑○○所駕駛之車
    號9G-9520 號自用小客車，至桃園縣楊梅鎮○○○路「冠群
    華保齡球館」（或稱以「冠群華KTV 」）停車場，戌○○明
    知丑○○所交付如附表編號3 所示之自用小客車，係屬來源
    不明之贓物，竟基於收受贓物之犯意，向丑○○收受駕駛該
    贓車，並帶同駕駛自用車輛尾隨在後之丑○○，欲前往楊梅
    鎮○○路圓環附近尋找報廢車商轉賣。嗣丑○○、戌○○駕
    駛上開車輛於同日21時50分許，途經楊梅鎮○○路○ 段343
    號前時為警查獲，始循線查悉上情。
三、梁富生平日係在同縣中壢市「利陽汽車修理廠」從事汽車修
    護工作，其明知辰○○所交付如附表二編號2 、3 所示之自
    用小客車2 部，係來路不明之贓物，竟受辰○○之委託代為
    拆解音響，以賺取每車1, 000元至2,000 元不等之利潤，而
    基於收受贓物之概括犯意，於89年9 月間，連續在其楊梅鎮
    ○○街379 巷15號住處，向辰○○收受上開贓車，並在其住
    處拆卸該等車輛之音響後，再由辰○○連同車輛一併取走。
四、案經桃園縣政府警察局桃園分局、平鎮分局、基隆市警察局
    第四分局報請暨臺灣桃園地方法院檢察署檢察官自動檢舉後
    偵查起訴。
    理  由
壹、有罪部分：
一、訊據被告乙○○、丑○○、戌○○、申○○、梁富生，其中
    除被告丑○○坦承有上揭收受贓物之犯行外，其餘被告則均
    矢口否認有何竊盜、恐嚇取財或收受贓物之犯行，並為後述
    辯解。經查：
  (一)關於證據能力部分：按被告以外之人於審判外之陳述，雖不
    符刑事訴訟法第159 條之1 至第159 條之4 之規定，然經當
    事人於審判程序同意作為證據，法院審酌該言詞陳述作成時
    之情況，認為適當者，亦得為證據；當事人、代理人或辯護
    人於法院調查證據時，知有刑事訴訟法第159 條第1 項不得
    為證據之情形，而未於言詞辯論終結前聲明異議者，視為有
    前項之同意，刑事訴訟法第159 條之5 定有明文。查證人即
    被害人己○○、午○○、癸○○、巳○○、庚○○、卯○○
    、壬○○、未○○，及共犯辰○○於警詢中所為之陳述，暨
    同案被告丑○○、梁富生於警詢時所為之陳述對於其他被告
    而言，固為審判外之陳述，惟公訴人、各被告及其辯護人就
    前開審判外之陳述，於本院行準備程序時並不爭執其證據能
    力，且迄於言詞辯論終結前復未曾聲明異議，而本院審酌該
    等被害人、共犯、同案被告陳述作成時之情況，並無違法取
    證及證明力明顯過低之瑕疵，亦認以之作為證據為適當，故
    依諸上開規定及說明，該證人於審判外之陳述，自得為證據
    。又卷內其餘文書證據，當事人均同意援引為本案審判之證
    據，依據同上意旨，亦有證據能力。
  (二)關於被告乙○○上揭竊盜及恐嚇取財犯行部分：被告乙○○
    固坦言於附表一所示時、地，依共犯辰○○指示，趁附表一
    編號1 、3 、4 、5 所示被害人離開車輛之際，將其等使用
    之車輛4 部駛離現場；及拿取同附表編號2 所示車牌1 面，
    並因此獲利9,000 元等情不諱，惟矢口否認有何竊盜或恐嚇
    取財之犯行，辯稱：我是依辰○○指示將車開走，並無竊盜
    之犯意，亦不知辰○○事後有恐嚇被害人，另該面車牌，是
    我撿到的，並非行竊所得云云。然其此部分犯行，業據其於
    檢察官89年7 月31日偵查時自承：附表一編號1 所示車輛是
    我於89年7 月28日早上10時許，在中壢市○○路32號前偷的
    ，要求被害人交付50,0 00 元之電話是遊覽公司（即「尊龍
    伴遊公司」）人員打的，我於同年7 月30日晚上，在平鎮市
    莊敬里用扳手偷附表一編號2 所示車牌1 面後，將之懸掛於
    上開竊得之車輛使用等語；嗣並於89年10月10日警詢時坦承
    ：我係共犯辰○○虛設僑爵等通運公司之助理人員，我們係
    以登報應徵轎車靠行司機之方式，詐騙前來應徵人員，我擔
    任助理，負責過濾、核對被害人之身分（即姓名、年籍、住
    所及電話），並與被害人面洽，而搭上被害人所駕車輛後，
    佯稱有顧客在某飯店，帶同被害人至佯稱之目的地，以先適
    應工作為由請被害人至飯店內接待客戶，我即趁被害人下車
    接待顧客時，將車竊走，待被害人返回發現時，會主動以電
    話與共犯辰○○聯絡，由共犯辰○○負責勒索錢財，附表一
    編號3 至5 所示車輛均係以上述手段竊得，每竊得1 部車，
    共犯辰○○會給我3,000 元等語甚詳，核與證人即被害人己○○、午○○、癸○○、巳○○、庚○○分別於偵查及本院
    審理時到庭指證之情節相符，且有被害人己○○、午○○、
    癸○○、巳○○、庚○○立具之贓物領據5 紙、車輛竊盜車
    牌失竊資料個別查詢報表- 查詢車輛認可資料3 份、車籍作
    業系統- 查詢認可資料3 份、協尋證明單影本2 份、經被害
    人癸○○指認之被告乙○○口卡影本1 份、世華聯合商業銀
    行匯出匯款回條影本1 份、戶名威力行國際有限公司之世華
    聯合商業銀行帳號00000000000 號帳戶之存摺暨內頁影本1
    份、存款明細分戶帳影本1 份、存款對帳單影本1 份、中國
    時報89年9 月27日分類廣告節本1 份、受理刑事案件報案三
    聯單影本1 份、世華聯合商業銀行送金簿存根影本1 份、彰
    化銀行匯款回條聯影本1 張及經被害人庚○○指認之被告乙○○口卡影本1 張附卷可稽，並經證人即共犯辰○○於89
    年10月9 日警詢時指稱：被告乙○○是我雇用之助理人員，
    我以僑爵等通運公司名義登報應徵計程車司機，藉應徵面洽
    之方式，作為詐騙手段，趁被害人疏於注意之時將車竊走，
    加以恐嚇勒索，而被告乙○○擔任公司助理，係與被害人面
    洽，並過濾、核對前來應徵司機之人員身分後（即姓名、年
    籍、住所及電話），以虛稱現有乙名顧客在某飯店，為先行
    適應工作之方式，搭上應徵人員之汽車，到達目的地後，即
    請應徵人員至飯店內接待客戶，被告乙○○則趁機將其車輛
    開走，再由我與被害人聯絡付錢贖車... 另我亦刊登廣告應
    徵泊車小弟，被告乙○○見此一徵人廣告，即打電話向我應
    徵工作，我與被告乙○○幾番談話後，被告乙○○即開門見
    山向我表明，說我所做的是詐騙之工作，且他以前曾做過此
    事，才會來向我應徵，我亦表明工作內容與之達成共識後，
    被告乙○○便開始工作，並談妥被告乙○○每做1 部車可得
    3,000 元等語；嗣並於本院94年8 月4 日審理時證稱：我曾
    在中國時報刊登廣告，以尊龍公司名義應徵司機，被告乙○○是我親自應徵，他負責「牽」車與停車，「牽」車時均由
    我下達指示，停車地點則由我指示，或被告乙○○自行決定
    ，迄89年10月我遭查獲時止，被告乙○○至少工作約3 、4
    個月，約「牽」4 至5 輛車，每完成1 件可得酬勞3,000 元
    ，由我匯入其帳戶，被告乙○○確實有向我提到他知道我在
    詐騙，他因之前做過這工作，才會向我應徵等語明確，此外
    復有戶名威力行國際有限公司之世華聯合商業銀行帳號：00
    000000000 號帳戶之存摺及記載被害人車號資料之帳冊各1
    本扣案可證，堪認被告乙○○確有上述犯行。另被告雖曾於
    警詢、偵查及本院審理時指稱：係共犯辰○○或「尊龍伴遊
    公司」要求其竊取附表一編號2 所示車牌云云，然此不惟為
    證人辰○○於本院94年8 月25日審時所當庭否認，且與渠2
    人就其餘各次犯行之作案手法亦屬有別，是其此部分之供述
    ，尚非可採。
  (三)關於被告丑○○、戌○○、申○○上揭收受贓物犯行部分：
    除被告丑○○坦承犯行外，被告戌○○、申○○均矢口否認
    有何收受贓物之犯行，其中被告戌○○固坦言有上開駕駛如
    附表二編號3 所示贓車而為警查獲之事實，惟辯稱：查獲當
    日係被告丑○○載我至「冠群華保齡球館」停車場，駕駛該
    贓車，因被告丑○○係交付該贓車之原廠鑰匙由我駕駛，車
    上又有行照，故我不知該車係贓車云云；另被告申○○則辯
    稱：我僅介紹被告丑○○、梁富生予共犯辰○○，並未同意
    為共犯辰○○工作，亦未參與賣車云云。經查：
  (1)被告丑○○就其收受如附表二所示贓車3 部擬伺機變賣之自
    白，核與證人辰○○於89年10月6 日警詢時及本院94年5 月
    26日審理時供證之情節相符，且附表二所示之車輛3 部，分
    別係被害人卯○○、壬○○、未○○等人於該附表所示時、
    地遭辰○○竊取等情，亦據證人即被害人卯○○、壬○○、
    未○○於警詢時指訴綦詳，復有被害人卯○○、壬○○、未
    ○○立具之贓物領據3 紙、車輛竊盜車牌失竊資料個別查詢
    報表- 查詢車輛認可資料1 份、車籍作業系統- 查詢認可資
    料2 份、郵政國內匯款執據影本1 份、臺灣土地銀行電匯申
    請書影本1 份、受理刑事案件報案三聯單影本2 份在卷可參
    ，堪認被告丑○○此部分之自白，應與事實相符，而可採信
    。是其有上揭收受贓物之犯行，至為灼然。
  (2)另被告申○○與被告丑○○共同收受上開贓車並伺機轉賣之
    犯行，則據同案被告丑○○於90年1 月21日警詢時指稱：辰
    ○○有2 部車（三菱、三陽喜美各1 部）先在被告梁富生手
    裡，然後我再與被告申○○去被告梁富生指定之地方，將車
    開至楊梅「冠群華KTV 」停車場，被告申○○和我一起負責
    賣車等語綦詳，並經同案被告梁富生於90年1 月31日警詢時
    供稱：共犯辰○○負責打電話恐嚇被害人，被告申○○與丑
    ○○負責賣車等語；繼於本院94年6 月21日審理時又證稱：
    案發時我從事汽車修護，被告申○○有打電話問我哪裡可以
    賣車等語明確，再參以被告申○○於本院93年10月29日行準
    備程序時既供承：曾偕同被告丑○○或辰○○，至新竹縣湖
    口營區、「冠群華保齡球館」停車場、楊梅鎮○○路等處，
    察看銀色喜美車（應係附表二編號2 所示車輛）、綠色豐田
    車（應係附表二編號1 所示車輛）及銀色三菱車（應係附表
    二編號3 所示車輛）等情，足徵共案被告丑○○、梁富生前
    揭所指：被告申○○係與丑○○共同負責轉賣辰○○交付之
    贓車等語，應非虛構。否則同案被告丑○○或辰○○，豈會
    甘冒遭被告申○○私擅拆卸、出售，甚或通知員警、被害人
    前來埋伏查獲之風險，任由被告申○○獲悉上開贓車之所在
    。另依證人丑○○、梁富生於本院94年6 月21日審理時之證
    述，渠2 人均經被告申○○介紹予辰○○，分別擔任拆卸汽
    車音響、銷售贓車之工作，惟坊間汽車修理廠、中古車賣場
    林立，倘辰○○交付車輛之來源正當，自可藉由此等合法管
    道處理，而被告申○○非全無智識經驗之人，見辰○○不循
    上開合法管道為之，衡情豈有不知辰○○交付之車輛為贓車
    之理，竟仍與同案被告丑○○或共同向辰○○收受贓車，或
    由同案被告丑○○逕予收受後，再與之伺機尋找買主轉賣，
    是其就同案被告丑○○上揭收受贓物部分，顯具犯意聯絡及
    行為分擔，而為共同正犯。至證人辰○○於94年5 月26日到
    庭指稱：我只請丑○○賣車云云，則與上開事證有悖，顯係
    迴護之詞，自不足採。
  (3)又被告戌○○雖一再辯稱：不知附表二編號3 所示車輛係贓
    車云云，惟附表二編號3 所示車輛確為贓物一節，業如前述
    ，且同案被告丑○○於案發時係委請被告戌○○駕駛該車之
    目的，係在於尋找報廢車商轉賣，此據被告戌○○於本院94
    年4 月21日審理時供承在卷，然依被害人未○○前揭指訴暨
    車輛竊盜車牌失竊資料個別查詢報表- 查詢車輛認可資料所
    示，該車輛係西元2000年份，於失竊當時猶屬出廠未及1 年
    之新車，市值仍值600,000 元，衡諸一般社會交易經驗，若
    非來路不正，當不致於逕向報廢車商脫售，以免貶損價格。
    而被告戌○○於本院94年4 月21日審理時既自承其案發時為
    買賣中古車之業務員，自不難查悉該車之轉售方式，與一般
    來源正當之車輛有異。再參以被告戌○○於89年10月6 日檢
    察官詢以「有無跟你說車子來源？」時，即自承：「登廣告
    來的，他（共犯辰○○）是用徵司機騙來的」等語，益徵其
    主觀上確有附表二編號3 所示車輛為贓物之認識，竟仍予收
    受駕駛，其有收受贓物之故意及犯行，亦甚明確。
  (四)關於被告梁富生上揭收受贓物犯行部分：訊之被告梁富生固
    坦認有為辰○○拆卸車輛音響，惟矢口否認有何收受贓物之
    犯行，辯稱：我為辰○○拆卸音響時，並不知車輛來源云云
    。經查：被告梁富生曾為辰○○拆卸1 部三菱廠牌銀色車（
    車款為Lancer或Virage），及1 部三陽廠牌銀色車（車款為
    喜美，排氣量為1600CC）之音響，嗣並受辰○○之委託，將
    2 車之鑰匙交予同案被告丑○○等情，此據其於本院94 年4
    月21日審理時供承無隱，佐以同案被告丑○○於本院93 年5
    月21日行準備程序時供承僅向辰○○收受如附表二所示之贓
    車3 部，且於90年1 月21日警詢時指稱：其中三菱車、三陽
    喜美車各1 部先在被告梁富生手裡等語，堪認被告梁富生受
    辰○○之託，所拆卸者即同案被告丑○○嗣後所收受如附表
    二編號2 、3 所示2 車之音響無誤。而上開2 車係分別於89
    年9 月4 日及同年9 月25日遭辰○○竊取等節，業經證人壬○○、未○○於警詢時指述在卷，自屬贓物無訛，且被告梁
    富生於本院93年5 月21日行準備程序時自承：案發時其在中
    壢市「利陽汽車修理廠」從事汽車修護工作，倘其主觀上認
    辰○○之車輛來源正當，則自當在其任職之修理廠內予以拆
    卸，俾便於工作之執行及報酬之計算，然被告梁富生於本院
    94年6 月21日審理時竟供承：其均在住處之門口拆卸音響等
    語，此與一般來源正當車輛之零件拆裝方式，已屬有異。況
    被告梁富生於90年4 月23日偵查時，經檢察官詢以「是否知
    道辰○○做什麼工作？」時，既坦言：一開始不知道，他在
    （89年）6 月時要我與他一起「牽車」才知道等語，顯見被
    告梁富生於辰○○邀其參與竊車後之89年9 月間，應能查悉
    辰○○交付之車輛係屬贓車，竟仍向辰○○先後收受上開2
    車，並予拆卸車上音響，是其有連續收受贓物之犯意及犯行
    ，自堪認定。
  (五)至公訴意旨雖認被告丑○○、申○○、戌○○、梁富生，係
    與辰○○、被告乙○○共犯同法第322 條之常業竊盜罪、第
    346 條第1 項之恐嚇取財罪。然此為被告丑○○等4 人所堅
    決否認，並均辯稱：未參與竊盜或恐嚇取財之犯行等語，且
    依證人辰○○、同案被告乙○○、卯○○等被害人及上開被
    告彼此間之供證，俱未指稱其等4 人有何參與竊盜或恐嚇取
    財之犯行，是被告丑○○等4 人此部分所辯，尚非全然不可
    採信，此外復查無其他任何證據足資證明被告4 人有何竊盜
    或恐嚇取財之情事，自難僅憑其等嗣後收受贓車之行為，即
    遽認被告4 人就上述公訴意旨所指之竊盜或恐嚇取財犯行，
    與辰○○、同案被告乙○○間，亦有犯意聯絡或行為分擔，
    是被告丑○○等4 人所為，僅能該當於刑法第349 條第1 項
    之收受贓物罪。公訴人認應成立上述常業竊盜等罪名，自有
    未洽。
  (六)綜上所述，本件事證已甚明確，被告乙○○、戌○○、辛○○、申○○其餘所辯，核屬事後卸責之詞，均不足採。被告
    5 人之犯行既堪認定，自應予依法論科。
二、查扳手之主要部分，係質地堅硬之鐵質所作成，可用以擊打
    、刺等方式，加害人之生命、身體，客觀上具有危險性，自
    屬兇器無誤，被告乙○○持以於附表一編號2 所示時、地行
    竊，核其此部分所為，係犯刑法第321 條第1 項第3 款之攜
    帶兇器竊盜罪；就附表一編號1 部分之所為，係犯同法第32
    0 條第1 項竊盜罪及同法第346 條第1 項之恐嚇取財未遂罪
    ；就附表一編號3 、4 、5 所示部分之所為，則係犯同法第
    320 條第1 項竊盜罪、第346 條第1 項之恐嚇取財既遂罪。
    另被告丑○○、申○○、戌○○、梁富生之所為，均係犯同
    法第349 條第1 項之收受贓物罪。又被告乙○○竊盜期間前
    後約僅2 月，時間非長，且獲利僅9,000 元，既如前述，自
    難認被告乙○○即有賴此維生之意，公訴意旨認被告乙○○
    此部分係犯刑法第322 條之常業竊盜罪，尚有未洽，惟其基
    本社會事實同一，爰依刑事訴訟法第300 條之規定，變更其
    所引應適用法條。另被告丑○○、戌○○、梁富生、申○○
    等4 人所為，僅能該當於刑法第349 條第1 項之收受贓物罪
    ，公訴意旨認被告丑○○等4 人，係與辰○○、被告乙○○
    共犯同法第322 條之常業竊盜罪、第346 條第1 項之恐嚇取
    財罪，亦有未合，然因檢察官於起訴書之犯罪事實欄中已就
    被告丑○○等4 人因銷售、拆解而收受贓車之犯行予以載明
    ，故本院在社會基本事實同一之範疇內，仍應依法變更起訴
    法條。被告乙○○就附表一編號1 、3 、4 、5 所示普通竊
    盜及恐嚇取財之犯行，與辰○○間；及被告丑○○就附表二
    所示收受贓物之犯行，與被告申○○間，各有犯意聯絡及行
    為分擔，皆為共同正犯。又被告乙○○先後多次竊盜及恐嚇
    取財既、未遂之犯行；及被告丑○○、申○○、梁富生先後
    多次收受贓物之犯行，各時間緊接，方法相同，復均觸犯構
    成要件相同之罪名，顯各基於概括之犯意為之，應依刑法第
    56 條 規定分別以情節較重之攜帶兇器竊盜、恐嚇取財既遂
    及收受贓物一罪論處，並各加重其刑。被告乙○○所犯上開
    攜帶兇器竊盜及恐嚇取財2 罪間，有方法結果之牽連關係，
    應從一重之恐嚇取財罪論處。至被告乙○○所犯如附表一編
    號1、2所示竊盜及恐嚇取財之犯行，雖未據起訴，然與起訴
    且經本院論罪部分，有連續犯或牽連犯之裁判上一罪關係，
    自為起訴效力所及，本院應併予審判。爰審酌被告乙○○、
    戌○○、丑○○、梁富生、申○○等人均尚值青年，為個人
    之利益，竟分別參與竊車勒贖或收受贓物之犯行，對社會所
    生危害非輕，且渠等於犯罪後除被告丑○○坦認犯行，態度
    尚可外，餘被告乙○○、戌○○、梁富生、申○○均仍飾詞
    狡辯，顯無悔意等一切情狀，分別量處如主文所示之刑，以
    示懲儆。又被告丑○○、戌○○、梁富生行為後，刑法第41
    條業經總統於90年1 月10日公布修正，同年1 月12日生效，
    經比較修正前、後條文規定之結果，以修正後之新法有利於
    被告3 人，自應依刑法第2 條第1 項前段之規定，適用裁判
    時之法律即修正後之刑法第41條第1 項前段之規定，就被告
    3 人經本院宣告之刑，均諭知易科罰金之折算標準。
三、扣案戶名威力行國際有限公司之世華聯合商業銀行帳號：00
    000000000 號帳戶之存摺1 本；及記載被害人車號資料之帳
    冊1 本，均為共犯辰○○所有，供其與被告乙○○共犯本件
    犯罪所用之物，此據辰○○於89年10月6 日警詢時供明在卷
    ，應依刑法第38條第1 項第2 款之規定，對同屬共犯之被告
    乙○○宣告沒收。而被告乙○○持以行竊之扳手1 支，並未
    扣案，復無證據證明該扳手係被告乙○○或共犯辰○○所有
    之物，自不予諭知沒收。至其餘在共犯辰○○上開住處，查
    扣之帳冊、行動電話SIM 卡等物，則無證據證明與本案有何
    直接關聯，亦不予諭知沒收，附此敘明。
貳、不另為無罪諭知部分：
一、公訴意旨雖略以：被告乙○○、戌○○、丑○○、梁富生、
    申○○參與辰○○夥同被告子○○（無罪部分，詳後述）、
    、化名「吳主任」之人於88年8 月間共組之竊車勒贖集團；
    且其中被告乙○○與化名「藺曉蘭」、「阿文」、「黃秀蘭
    」、等外務員，並負責竊取如附表三所示車輛後，由辰○○
    向該附表所示被害人恐嚇取財。因認被告乙○○、戌○○、
    丑○○、梁富生、申○○另涉組織犯罪防制條例第3 條第1
    項之罪嫌；並認被告乙○○就附表三所示部分，亦涉有刑法
    第322 條之常業竊盜及同法第346 條第1 項恐嚇取財罪嫌。
二、惟按犯罪事實應依證據認定之，無證據不得認定犯罪事實；
    又不能證明被告犯罪者，應諭知無罪之判決，刑事訴訟法第
    154 條第2 項、第301 條第1 項分別定有明文。犯罪事實之
    認定，應憑真實之證據，倘證據是否真實尚欠明顯，自難以
    擬制推測之方法，為其判斷之基礎；而刑事訴訟上證明之資
    料，無論其為直接或間接證據，均須達於通常一般之人均不
    致有所懷疑，而得確信其為真實之程度，始得據為有罪之認
    定，若其關於被告是否犯罪之證明未能達此程度，而有合理
    性懷疑之存在，致使無從形成有罪之確信，即不得遽為不利
    被告之認定，亦有最高法院53年度臺上字第656 號、76年度
    臺上字第4986號判例可資參照；次按組織犯罪防制條例第2
    條所稱之犯罪組織，係指3 人以上，有內部之管理結構，以
    犯罪為宗旨或以其成員從事犯罪活動，具有集團性、常習性
    及脅迫性或暴力性之組織。所謂「內部管理結構」者，是指
    1 個組織之內，彼此之間有分工合作之關係，互有參與組織
    之認識，而具有歸屬性、指揮性或從屬性等關係者，並在於
    顯示犯罪組織之內部層級管理之特性，以別於一般共犯或結
    夥犯之組成。另所謂「集團性」、「常習性」及「脅迫性」
    或「暴力性」等特性，乃犯罪組織表彰於外之組織性質。自
    集團性而言，除應要有3 人以上外，該組織須有內部管理結
    構，主持人與成員間應有層級之分，且組織本身亦不因主持
    人或其他管理人或成員之更換而有所異同；自常習性而言，
    該組織之存續，在時間上具有永久性，且並非為某一特定犯
    罪，或某特定人士而組成；而自脅迫性、暴力性而言，該組
    織成立之目的係以不正當手段從事某種類或不特定種類之犯
    罪為目的；是若多數共犯結合謀議，因怨挾某人，希圖加害
    ，此僅係相約為特定之1 個犯罪之實行者，則僅為一共犯結
    構而已，不能逕以犯罪組織論之（最高法院27年度上字第21
    18號判例意旨參照）。
三、公訴人認被告乙○○、戌○○、丑○○、梁富生、申○○等
    人涉犯上述組織犯罪防制條例罪嫌，無係以被告梁富生於警
    詢中之指訴為主要論據。惟訊據被告乙○○等5 人均堅詞否
    認涉有此部分犯行，均辯稱：未與辰○○共組竊車勒贖集團
    等語，而被告梁富生於90年1 月31日警詢時，經員警詢以「
    你是否知道辰○○汽車竊盜勒索集團成員？如何分工？」，
    固供承：我知道有辰○○、被告申○○、丑○○及我，辰○○負責打電話勒索被害人，被告被告申○○、丑○○負責賣
    車，我負責拆汽車音響，另外綽號「羅伯」之男子（即被告
    戌○○）也是負責賣車等語，然此僅足證明辰○○及被告申
    ○○、丑○○、戌○○等人分別有恐嚇取財或收受贓物之犯
    行而已，自難憑此遽認渠等間即有下屬須服從首腦指揮，違
    反者有內部規範懲處之內部管理結構存在。況被告梁富生、
    丑○○係經被告申○○之介紹，始分別受辰○○委託伺機轉
    賣贓車、拆卸贓車音響，被告申○○、戌○○係各自偕同被
    告丑○○從事尋找贓車買主之工作，另被告乙○○則係以按
    件計酬之方式，受雇參與辰○○竊車及恐嚇取財之犯行，既
    如前述，再參以證人辰○○於本院94年5 月26日審理時亦證
    稱：其與被告乙○○、戌○○、丑○○、梁富生、申○○等
    人間並無組織劃分或指揮服從之關係，亦無內規等語，足見
    渠等間僅係偶然之結合，非屬集團性、常習性及脅迫性或暴
    力性之組織，而與組織犯罪防制條例所謂之犯罪組織有間。
    此外，復查無其他積極證據足認被告乙○○等5 人涉有何違
    反組織犯罪防制條例之犯行，本應為無罪之諭知，然因公訴
    人認此與前揭論罪科刑部分，有牽連犯裁判上一罪之關係，
    故不另為無罪之諭知。
四、另公訴人認被告乙○○涉有附表三所示各次竊盜及恐嚇取財
    之犯行，無非係以共犯辰○○及如附表三所示酉○○等被害
    人之指訴，暨戶名李宗翰之郵政儲金匯業局帳戶交易明細等
    為其論據。然訊之被告乙○○則自始否認涉有此部分之犯行
    ，辯稱：此部分犯行與我無關等語。經查：細繹酉○○、丁○○等被害人於警詢中所述，均僅指稱其等於何時地遭人竊
    走附表三所示車輛等財物及恐嚇取財，實則俱未指認被告乙○○確有參與其事，自難採為被告乙○○有罪之證據。另共
    犯辰○○於警詢及偵查時固供承：其有雇用被告乙○○，被
    告乙○○與「黃秀蘭」、「藺曉蘭」等外務係負責竊車等語
    ，然其復未指證被告乙○○即有參與附表三所示犯行；與僅
    有被害人匯款紀錄之郵政儲金匯業局帳戶交易明細等單據，
    均不足證明被告與公訴人所指前揭犯行間有何關涉，俱難採
    為對被告不利之認定。況證人辰○○於本院94年5 月26日審
    理時既證稱：被告乙○○係以按件計酬之方式受雇，不再朋
    分向被害人取得贖款等語；嗣並於本院同年8 月4 日審理時
    證稱：被告乙○○僅認識我1 人等語，顯見被告乙○○除上
    開論罪科刑之部分外，就其餘辰○○及「藺曉蘭」等人所為
    犯行，並無犯意聯絡或行為分擔存在，足徵被告乙○○所辯
    ：未涉此部分犯行等語，尚非全然不可採信。是依現存證據
    ，尚難認在客觀上已達於通常一般人均不致於有所懷疑，而
    得確信被告確曾犯罪之程度。此外復查無積極證據足認被告
    乙○○有何附表三所示竊盜或恐嚇取財之犯行，既不能證明
    被告乙○○犯罪，本應諭知被告無罪之判決，惟公訴意旨認
    此部分與前開經本院論罪部分，有常業犯、連續犯等實質上
    及裁判上一罪之關係，爰不另為無罪之諭知。
參、被告子○○無罪部分：
一、公訴意旨略以：被告子○○夥同辰○○、化名「吳主任」之
    之人等人，基於共同意圖為自己不法所有之概括犯意，於88
    年8 月間起，共組竊車勒贖集團，並以之為常業，使用黃某
    於中國時報廣告中購得之臺北縣三重忠孝路郵局帳號000000
    000 000000000 之帳戶，及陳某提供世華銀行板橋分行帳號
    00000000000 、威力行國際有限公司之帳戶，由黃某化名陳
    經理，虛設喬爵通運公司、國賓通運公司、紅龍通運公司、
    廣達接送中心、花之城旅遊中心等行號於中國時報等報紙刊
    登應徵司機、信用貸款或午夜牛郎等廣告，並以0000000000
    等行動電話聯絡，以每部車3,000 元至5,000 元之代價僱用
    「藺曉蘭」、「黃秀蘭」、「阿文」之不詳姓名、年籍、住
    所之人以及乙○○為外務員，負責於起訴書附表所示時間、
    地點，將如附表所示應徵之人騙離其車輛並將車輛駛離，由
    黃某等人向前揭被騙取車輛之人恫稱：如不交付贖金將放火
    燒車、分解、撞壞或賣掉其車輛等語，使其害怕而匯款於世
    華銀行板橋分行威力行國際有限公司、李宗翰之臺北縣三重
    忠孝路郵局或楊光武之中國信託商業銀行帳號000000000000
    號等帳戶，由丑○○負責銷售詐得之車輛，丑○○可分得銷
    售金額2 分之1 ，梁富生、申○○負責將得手車輛上之證件
    、CD音響及行動電話等物品拆解取走變賣，梁富生、丑○○
    、戌○○負責尋找買主變賣車輛，黃某共計得款約550,000
    元，嗣於89年10月6 日凌晨1 時許，在桃園縣楊梅漲永美路
    萬象撞球場查獲辰○○等人始知上情。因認被告子○○所為
    ，涉犯刑法第322 條之常業竊盜罪、同法第346 條第1 項恐
    嚇取財罪及組織犯罪防制條例第3 條第1 項等罪嫌。
二、按犯罪事實應依證據認定之，無證據不得認定犯罪事實；又
    不能證明被告犯罪者，應諭知無罪之判決，刑事訟訴法第15
    4 條第2 項、第301 條第1 項分別定有明文。另按刑事訴訟
    法第156 條第2 項規定：被告之自白，不得作為有罪判決之
    唯一證據，仍應調查其他必要之證據，以察其是否與事實相
    符。其立法意旨乃在防範被告自白之虛擬致與真實不符，故
    對自白在證據上之價值加以限制，明定須藉補強證據以擔保
    其真實性。再者，利用非共同被告之共犯之自白或其他不利
    於己之陳述，為認定被告犯罪之證據，不特與利用被告自己
    之自白作為其犯罪之證明同有自白虛偽性之危險，亦不免有
    嫁禍於被告而為虛偽供述之危險。故就刑事訴訟法第156 條
    第2 項之立法意旨觀之，非共同被告之共犯之自白或其他不
    利於己之陳述，固得作為認定被告犯罪之證據，但不得作為
    有罪判決之唯一證據，仍應調查其他必要之證據，以察其是
    否與事實相符，亦即仍須有補強證據以擔保該共犯自白之真
    實性，始得採為斷罪之依據。又所謂補強證據，則指除該自
    白或不利於己之陳述本身之外，其他足以證明自白之犯罪事
    實確具有相當程度真實性之證據而言，雖所補強者，非以事
    實之全部為必要，但亦須因補強證據與自白之相互利用，足
    使犯罪事實獲得確信者，始足當之，最高法院92年度臺上字
    第32 98 號判決意旨亦可參酌。
三、公訴人認被告子○○涉犯上開罪嫌，無非係以被告子○○於
    警詢之供述、共犯辰○○於警詢及偵查中之供述及在被告子
    ○○住處查獲之行動電話門號8 門為主要論據。訊據被告子
    ○○固坦承於89年10月25日帶同員警，至其位於桃園縣中壢
    市興和里37之3 號住處，起獲被害人卯○○身分證、大貨車
    駕駛執照、車號T2-6728 號自用小客車之行照及行動電話門
    號8 門等物，惟堅決否認涉有何竊盜及恐嚇取財之犯行，辯
    稱：我除認識共犯辰○○外，與其餘乙○○、丑○○等被告
    及「藺曉蘭」等人均不相識，並未與共犯辰○○共組竊車勒
    贖集團，亦未提供威力行國際有限公司帳戶供渠使用，另在
    我住處起獲之物品，則係共犯辰○○於我因妨害自由案件在
    監執行時，自行拿至我住處放置，我不知情等語。經查：
  (一)非共同被告之共犯辰○○於89年10月19日警詢時，固指稱：
    供被害人寅○○匯入款項之戶名李宗翰之郵局帳戶（局號00
    00000 ，帳號0000000 。下簡稱：李宗翰郵局帳戶）之存摺
    及提款卡，係被告子○○變造李宗翰之身分證後向郵局申請
    ，其當時因案通緝怕警方查獲後循線偵破，故將儲金簿交予
    我保管，提款卡則由被告子○○自行保管，以便向被害人勒
    索金錢後提領現金，世華銀行威力行國際有限公司帳戶（下
    簡稱：威力行世華銀行帳戶）之儲金簿及提款卡，亦係被告
    子○○交付予我保管，被害人卯○○、甲○○、寅○○失竊
    之車輛，則係被告子○○帶我至藏匿地點，以炫耀其犯罪頭
    腦，並要我加入其犯罪集團，後因被告子○○因通緝遭查獲
    ，被告子○○之手下，要我負責刊登應徵廣告及與被害人聯
    絡，我才於89年9 月起，在「吳主任」協同下開始犯案，據
    我所知被告子○○之手下約有7 至8 名，首腦為被告子○○
    云云；然其於89年11月21日警詢時即改稱：被告子○○並未
    參與竊車、勒索等犯行，我曾於89年6 月份告知被告子○○
    我的犯行，並希望他加入犯罪，並願以55分帳之方式與其平
    分所得，但被告子○○當時因案通緝，故不敢參與，另李宗
    翰郵局帳戶之儲金簿係我在中國時報廣告版中發現而購得，
    威力行世華銀行帳戶之儲金簿及提款卡，則係我拿8,000 元
    叫被告子○○幫我購得，我因不曾被關在監獄過，才認若將
    此案推給被告子○○即可交保，故瞞騙警方稱被告子○○涉
    案等語；繼於本院91年7 月8 日審理時證稱：我犯罪所用之
    李宗翰郵局儲金簿、威力行世華銀行儲金簿、提款卡，係我
    本人以8,000 元在跳蚤市場購買，我在電話中與賣方談妥後
    ，才請被告子○○去拿，被告子○○並不知我要他去拿何物
    品，另我曾於被告子○○因妨害自由案件在監執行時，去他
    家找他未遇，乃將1 袋物品逕自寄放在他家，89年10月19日
    警詢時，我因害怕，才撒謊將被告子○○扯出來，因他曾幫
    我拿銀行、郵局存摺，且我要他參與擄車勒贖遭其拒絕，與
    他鬧得不愉快等語，是共犯辰○○於89年10月19日警詢中所
    為供述，既與其餘各次之供證有悖，參以證人即承辦員警戊○○於本院91年7 月8 日審理時亦證稱：共犯辰○○一直到
    89年10月25日才供出被告子○○這個人，我們也覺得很奇怪
    等語，則其該次警詢內容，客觀上自難排除有誣攀之可能，
    是否真實可信已非無疑，此外復查無何補強證據，足以擔保
    該共犯前揭供述之真實性，揆諸上開說明，自不得採為認定
    被告有罪之證據。
  (二)至被告子○○雖於本院91年7 月8 日審理時辯稱：2 次警詢
    均遭員警刑求，第1 次即89年10月25日製作警詢筆錄時，係
    遭員警以棉被包住其頭、眼，並帶至小房間內毆打胸口、腹
    部及臉頰，我不得已才承認，第2 次即同年11月21日製作警
    詢筆錄時，員警則是邊問筆錄邊捶我云云，然經本院於同日
    傳訊承辦員警戊○○、張琪到庭則均結稱並無刑求之情事，
    參以證人即共犯辰○○於本院同日審理時亦指稱：我於被告
    子○○第2 次即89年11月21日接受警詢時，有見到被告子○○，但未見被告子○○遭人刑求等語，被告子○○復未提出
    相關驗傷單據為憑，自難認其上開之刑求抗辯為可採。基此
    ，被告子○○於前揭警詢中所供，堪認係出於自由意志所為
    ，該等警詢筆錄均有證據能力，辯護意旨僅憑被告子○○上
    開所辯，即謂該等警詢筆錄無證據能力云云，尚非可取。
  (三)惟被告子○○於89年10月25日警詢時雖自白參與共犯辰○○
    所為竊車、恐嚇取財之犯行，供承：被害人卯○○之身分證
    、駕照、行照等物，係以刊登廣告應徵司機之方式，待被害
    人前來應徵時藉故將其支開，將被害人車輛竊走後，再以被
    害人應徵時所留之電話，恐嚇被害人交付錢財贖車，卯○○
    係被害人之一，我才持有上開物品，我係負責提供郵局、銀
    行帳戶供被害人匯贖款，並提供聯絡電話供共犯辰○○聯繫
    被害人，其餘刊登廣告詐騙應徵司機、佯稱助理人員與被害
    人接洽，及向被害人恐嚇取財等，均由共犯辰○○負責，我
    與辰○○於89年6 月份起以上述手法犯案，犯案所得我與共
    犯辰○○平分，另李宗翰郵局帳戶之儲金簿及威力行世華銀
    行帳戶之存摺，係我依中國時報上刊登之廣告，以每戶8,00
    0 元之代價購得，在我家起獲之行動電話門號8 門，係供共
    犯辰○○刊登應徵司機廣告及聯絡被害人交付贖金之用云云
    ；然於89年11月21日警詢時即否認有此竊車、恐嚇取財之行
    為，又改稱：共犯辰○○確於89年6 月份前來找我，告知我
    欲以詐騙手法詐財，需金融儲金等資料以便詐財，我即提供
    威力行世華銀行帳戶之儲金簿及提款卡予共犯辰○○，共犯
    辰○○則言明詐財所得以55分帳之方式平分，該帳戶係共犯
    辰○○交予8,000 元，要我自行購買，至李宗翰之郵局帳戶
    ，則非我所提供，另警方起獲之行動電話門8 門、卯○○之
    身分證、駕照、行照等物，係共犯辰○○於89年7 月中旬交
    予我保管，我當時因案通緝，並未參與共犯辰○○之竊車勒
    贖行為，僅提供1 本世華銀行帳號供其使用，且我自始至終
    均未拿到任何財物云云；繼於檢察官90年4 月23日偵查中就
    上開威力行世華銀行帳戶之存摺部分，再翻稱：該帳戶係我
    於89年6 月間去快遞公司幫共犯辰○○拿的，共犯辰○○說
    是自己要用的云云；嗣並於本院91年6 月11日審理時續稱：
    我並未提供帳戶、行動電話門號予共犯辰○○，未與共犯辰
    ○○為本件犯行，至起獲之卯○○證件等物品，則係共犯辰
    ○○於我在監執行，自行拿至我住處放置等語，是被告子○○前揭警詢中之自白，不惟與其餘各次之供述，就其曾否參
    與本件犯行、有否提供威力行世華銀行帳戶或電話門號予共
    犯辰○○及帳戶取得過程等重要情節均難一致，且與前述共
    犯辰○○於89年10月19日警詢中之指訴亦非吻合，足見其前
    揭自白顯具重大瑕疵，又查無其他事證足資擔保其真實性，
    亦難遽採。
  (四)另員警雖於89年10月25日在被告子○○位於桃園縣中壢市興
    和里37之3 號住處，起獲被害人卯○○身分證、大貨車駕駛
    執照、車號T2-6728 號自用小客車之行照及行動電話門號8
    門等物，然被告子○○對此辯稱：上開物品係共犯辰○○趁
    其在監執行時，自行拿至其住處放置等語，既與證人辰○○
    於本院91年7 月8 日審理時證述之情節，再參以被告子○○
    確於89年7 月26日入監執行，迄同年11月26日始因徒刑執行
    完畢出監等情，復有臺灣高等法院前案紀錄表1 份在卷可考
    ，是被告子○○此部分辯解，尚堪採信，則徒憑在其住處起
    獲上開物品一節，亦無從認定被告即有參與本件公訴人所指
    之犯行。
四、綜上所述，被告子○○所辯：未參與本案犯行等語，依本院
    調查證據之結果，尚非全然不可採信。是依現存證據，實難
    認在客觀上已達於通常一般人均不致於有所懷疑，而得確信
    被告子○○達犯罪之程度。此外復查無積極證據足認被告子
    ○○有何公訴人所指之犯行，揆諸首揭法條說明，自應為被
    告無罪之諭知，以昭審慎。
據上論斷，應依刑事訴訟法第299 條第1 項前段、第300 條、第
301 條第1 項，刑法第2 條第1 項前段、第28條、第56條、第32
1 條第1 項第3 款、第346 條第1 項、第349 條第1 項、第55條
、修正後第41條第1 項前段、第38條第1 項第2 款，罰金罰鍰提
高標準條例第1 條前段、第2 條，判決如主文。
本案經檢察官崔秉君到庭執行職務。
中    華    民    國    95    年    6     月    30    日
                刑事第十一庭 審判長法  官  蔡 榮 澤
                                   法  官  魏 于 傑
                                   法  官  丁 俊 成
以上正本證明與原本無異。
如不服本判決，應於判決送達後10日內向本院提出上訴狀（應附
繕本），上訴於臺灣高等法院。
                                   書記官  簡 慧 瑛
中    華    民    國    95    年    7     月    7     日
附錄本案論罪科刑依據之法條：
刑法第346條：
意圖為自己或第三人不法之所有，以恐嚇使人將本人或第三人之
物交付者，處6 月以上5 年以下有期徒刑，得併科1 千元以下罰
金。
以前項方法得財產上不法之利益，或使第三人得之者，亦同。
前二項之未遂犯罰之。
刑法第349條：
收受贓物者，處3 年以下有期徒刑、拘役或5 百元以下罰金。搬
運、寄藏、故買贓物或為牙保者，處5 年以下有期徒刑、拘役或
科或併科1 千元以下罰金。
因贓物變得之財物，以贓物論。
 附表一（被告乙○○與辰○○共犯部分）
┌──┬───┬─────┬───┬────┬────────┬─────┐
│編號│犯罪時│犯罪地點  │被害人│竊得財物│犯罪手法        │匯款帳戶及│
│    │間    │          │      │        │                │贖款金額  │
├──┼───┼─────┼───┼────┼────────┼─────┤
│1   │89年7 │桃園縣中壢│己○○│車號XA-7│共犯辰○○以電話│被害人雖遭│
│    │月28日│市○○路2 │。    │136 號裕│要求被害人駕車至│恐嚇取財，│
│    │10時50│段32號附近│      │隆廠牌灰│指定地點後，由被│惟未依指示│
│    │分許。│之「OK便利│      │色自用小│告乙○○出面偕同│匯款，而未│
│    │      │商店」。  │      │客車。  │被害人前往前述犯│遂。      │
│    │      │          │      │        │罪地點，並趁被害│          │
│    │      │          │      │        │人至該便利商店影│          │
│    │      │          │      │        │印證件時，將車竊│          │
│    │      │          │      │        │取駛離，並停放於│          │
│    │      │          │      │        │中壢市中央市場旁│          │
│    │      │          │      │        │之公7 停車場，再│          │
│    │      │          │      │        │由共犯辰○○於電│          │
│    │      │          │      │        │話中以：「匯50,0│          │
│    │      │          │      │        │00元至安泰銀行，│          │
│    │      │          │      │        │車子才還給你」等│          │
│    │      │          │      │        │語，向被害人恐嚇│          │
│    │      │          │      │        │取財。          │          │
├──┼───┼─────┼───┼────┼────────┼─────┤
│2   │89年7 │桃園縣平鎮│午○○│車號LA-0│被告乙○○自行持│無恐嚇取財│
│    │月30日│市○○路上│。    │395號車 │客觀上足供兇器使│之情事。  │
│    │21時50│之里民集會│      │牌1面。 │用之扳手1 把，竊│          │
│    │分許。│所前。    │      │        │取該面車牌得手後│          │
│    │      │          │      │        │，懸掛於上開竊得│          │
│    │      │          │      │        │之車號XA-7136 號│          │
│    │      │          │      │        │自用小客車上。  │          │
├──┼───┼─────┼───┼────┼────────┼─────┤
│3   │89年9 │桃園縣桃園│癸○○│車號DX-7│共犯辰○○以電話│戶名威力行│
│    │月25日│市○○路1 │。    │838 號福│要求被害人駕車至│國際有限公│
│    │22時許│段300 號「│      │特廠牌白│指定地點後，由被│司之世華聯│
│    │。    │尊爵飯店」│      │、銀色廂│告乙○○出面偕同│合商業銀行│
│    │      │。        │      │型車。  │被害人前往前述犯│帳號：1703│
│    │      │          │      │        │罪地點，並指示被│0000000 號│
│    │      │          │      │        │害人進入該飯店接│帳戶（被害│
│    │      │          │      │        │待顧客，被告李志│人匯款12,0│
│    │      │          │      │        │彬即趁機將車竊取│00元至該帳│
│    │      │          │      │        │駛離，並停放於臺│戶）。    │
│    │      │          │      │        │北市○○○路與忠│          │
│    │      │          │      │        │孝東路口附近之私│          │
│    │      │          │      │        │人停車場，再由共│          │
│    │      │          │      │        │犯辰○○於電話中│          │
│    │      │          │      │        │以：「需交付150,│          │
│    │      │          │      │        │000 元，若不遵從│          │
│    │      │          │      │        │或報警處理，則1 │          │
│    │      │          │      │        │車1 條命，不然試│          │
│    │      │          │      │        │試看」等語，向被│          │
│    │      │          │      │        │害人恐嚇取財，惟│          │
│    │      │          │      │        │贖款經被害人哀求│          │
│    │      │          │      │        │後改為12,000 元 │          │
│    │      │          │      │        │。              │          │
├──┼───┼─────┼───┼────┼────────┼─────┤
│4   │89年9 │臺北市「天│巳○○│車號U4-1│共犯辰○○以電話│戶名威力行│
│    │月26日│成飯店」。│。    │063 號福│要求被害人駕車至│國際有限公│
│    │。    │          │      │斯廠牌銀│指定地點後，由被│司之世華聯│
│    │      │          │      │色客貨兩│告乙○○出面偕同│合商業銀行│
│    │      │          │      │用車，及│被害人前往前述犯│帳號：1703│
│    │      │          │      │車內之黑│罪地點，並指示被│0000000 號│
│    │      │          │      │色手提包│害人進入該飯店2 │帳戶（被害│
│    │      │          │      │1 只、現│樓接待顧客，被告│人匯款66,0│
│    │      │          │      │金9,000 │乙○○即趁機將車│00元至該帳│
│    │      │          │      │元、PDA │竊取駛離，並停放│戶）。    │
│    │      │          │      │行動電腦│於臺北市忠孝東2 │          │
│    │      │          │      │1台。   │段，再由共犯黃紹│          │
│    │      │          │      │        │洪於電話中以：「│          │
│    │      │          │      │        │需付款120,000 元│          │
│    │      │          │      │        │，若不付款或報警│          │
│    │      │          │      │        │處理，車子將會消│          │
│    │      │          │      │        │失」等語，向被害│          │
│    │      │          │      │        │人恐嚇取財，惟贖│          │
│    │      │          │      │        │款經被害人哀求後│          │
│    │      │          │      │        │改為66,000元。  │          │
├──┼───┼─────┼───┼────┼────────┼─────┤
│5   │89年9 │桃園縣桃園│庚○○│車號CT-5│共犯辰○○以電話│戶名威力行│
│    │月27日│市○○路1 │。    │653 號日│要求被害人駕車至│國際有限公│
│    │。    │段300 號「│      │產廠牌綠│指定地點後，由被│司之世華聯│
│    │      │尊爵飯店」│      │色自用小│告乙○○出面偕同│合商業銀行│
│    │      │。        │      │客車。  │被害人前往前述犯│帳號：1703│
│    │      │          │      │        │罪地點，並指示被│0000000 號│
│    │      │          │      │        │害人進入該飯店接│帳戶（被害│
│    │      │          │      │        │待顧客，被告李志│人匯款32,0│
│    │      │          │      │        │彬即趁機將車竊取│00 元至該 │
│    │      │          │      │        │駛離，再由共犯黃│帳戶）。  │
│    │      │          │      │        │紹洪於電話中以：│          │
│    │      │          │      │        │「車子在我手上，│          │
│    │      │          │      │        │想要回車子，需交│          │
│    │      │          │      │        │付100,000 元，若│          │
│    │      │          │      │        │不遵從或報警處理│          │
│    │      │          │      │        │，車子將會消失。│          │
│    │      │          │      │        │」；並揚言「其有│          │
│    │      │          │      │        │被害人住址及鑰匙│          │
│    │      │          │      │        │，若不付款，將殺│          │
│    │      │          │      │        │掉被害人」等語，│          │
│    │      │          │      │        │向被害人恐嚇取財│          │
│    │      │          │      │        │。              │          │
└──┴───┴─────┴───┴────┴────────┴─────┘
  附表二（被告戌○○、丑○○、辛○○、申○○所涉贓物部
          分）
 ┌──┬──────┬────┬──────────┬─────────┐
 │編號│ 贓物名稱   │  被害人│   失竊時、地       │起獲時、地        │
 ├──┼──────┼────┼──────────┼─────────┤
 │ 1  │車號T2-6728 │  卯○○│89年7 月3 日14時許，│被告丑○○於89年10│
 │    │號國瑞（豐田│        │在臺北市○○○路「希│月6 日0 時30分許，│
 │    │）廠牌綠色19│        │爾頓飯店」前，遭黃紹│帶同警方前往新竹縣│
 │    │98cc自用小客│        │洪竊走。            │新埔鎮九穹湖起獲。│
 │    │車1 部。    │        │                    │                  │
 ├──┼──────┼────┼──────────┼─────────┤
 │ 2  │車號Z8-2930 │  壬○○│89年9 月4 日15時許，│被告丑○○於89年10│
 │    │號三陽（喜美│        │在臺北市○○○路「希│月6 日0 時30分許，│
 │    │）廠牌銀色15│        │爾頓飯店」前，遭黃紹│帶同警方前往新竹縣│
 │    │90cc自用小客│        │洪竊走。            │新埔鎮九穹湖起獲。│
 │    │車1 部。    │        │                    │                  │
 ├──┼──────┼────┼──────────┼─────────┤
 │ 3  │車號A2-7196 │  未○○│89年9 月25日11時許，│被告戌○○於89 年 │
 │    │號中華（三菱│        │在桃園縣龜山鄉○○街│10月5 日21時50分許│
 │    │）廠牌銀色15│        │5 號旁，遭辰○○竊走│，駕駛該贓車帶同被│
 │    │97cc自用小客│        │。                  │告丑○○所駕駛之自│
 │    │車1 部。    │        │                    │用小客車，行經桃園│
 │    │            │        │                    │縣楊梅鎮○○路○ 段│
 │    │            │        │                    │343 號前時，為警查│
 │    │            │        │                    │獲。              │
 ├──┼──────┼────┼──────────┼─────────┤
 │ 4  │車號DZ-6046 │  丙○○│89年10月4 日14時20分│被害人依指示於89年│
 │    │號福特廠牌黑│        │許，在桃園縣桃園市「│10月5 日16時30分許│
 │    │色1988cc自用│        │假日飯店」門口，遭黃│，自行前往桃園縣楊│
 │    │小客車1部。 │        │紹洪竊走。          │梅鎮○○○路「冠群│
 │    │            │        │                    │華保齡球館」停車場│
 │    │            │        │                    │尋獲該車。        │
 └──┴──────┴────┴──────────┴─────────┘
 附表三（不另為無罪諭知部分）
┌─┬──┬────┬─┬────┬────┬──────┐
│編│犯罪│犯罪地點│被│竊得財物│犯罪手法│匯款帳戶及贖│
│號│時間│        │害│        │        │款金額      │
│  │    │        │人│        │        │            │
├─┼──┼────┼─┼────┼────┼──────┤
│1 │89年│臺北縣板│謝│IW-5290 │應徵男性│郵局局號：  │
│  │4 月│橋市文化│清│號自用小│兼職服務│0000000     │
│  │11日│路某KTV │建│客車、謝│員時，遭│帳號：      │
│  │    │前      │  │彩恭身分│犯嫌趁機│0000000     │
│  │    │        │  │證及行車│竊走。  │戶名：李宗翰│
│  │    │        │  │執照。  │        │金額：30,000│
│  │    │        │  │        │        │元。        │
├─┼──┼────┼─┼────┼────┼──────┤
│2 │89年│桃園縣龜│林│T5-9368 │應徵靠行│郵局局號：  │
│  │6 月│山鄉萬壽│揚│號自用小│司機時，│0000000     │
│  │15日│路1 段麥│順│客車、黑│遭犯嫌趁│帳號：      │
│  │    │當勞。  │  │色手提包│機竊走。│0000000     │
│  │    │        │  │內有9000│        │戶名：李宗翰│
│  │    │        │  │元及PDA │        │金額：28,000│
│  │    │        │  │1台。   │        │元。        │
├─┼──┼────┼─┼────┼────┼──────┤
│3 │89年│臺北市南│陳│DO-0325 │應徵司機│郵局局號：  │
│  │6 月│京東路兄│俊│號自用小│時，遭犯│0000000     │
│  │28日│弟飯店。│銘│客車。  │嫌趁機竊│帳號：      │
│  │    │        │  │        │走。    │0000000     │
│  │    │        │  │        │        │戶名：李宗翰│
│  │    │        │  │        │        │金額：88,000│
│  │    │        │  │        │        │元。        │
├─┼──┼────┼─┼────┼────┼──────┤
│4 │89年│臺北市忠│黃│T2-6728 │應徵司機│郵局局號：  │
│  │7 月│孝西路希│川│號自用小│時遭犯嫌│0000000     │
│  │3 日│爾頓飯店│瑞│客車。  │趁機竊走│帳號：      │
│  │14時│前。    │  │        │。      │0000000     │
│  │    │        │  │        │        │戶名：李宗翰│
│  │    │        │  │        │        │金額：15,000│
│  │    │        │  │        │        │元。        │
├─┼──┼────┼─┼────┼────┼──────┤
│5 │89年│臺北市忠│呂│L9-5219 │應徵司機│郵局局號：  │
│  │7 月│孝西路38│紹│號自用小│時，遭犯│ 0000000    │
│  │6 日│號希爾頓│國│客車（銀│嫌趁機竊│ 帳號：     │
│  │21時│飯店前。│  │色中華三│走。    │0000000     │
│  │30分│        │  │菱１．８│        │戶名：李宗翰│
│  │    │        │  │型）。  │        │金額：66,000│
│  │    │        │  │        │        │元。        │
├─┼──┼────┼─┼────┼────┼──────┤
│6 │89年│臺北市民│舒│3G-3316 │應徵靠行│郵局局號：  │
│  │7 月│權東路美│漢│號自用小│司機時，│  0000000   │
│  │12日│麗華大飯│昌│客車。  │遭犯嫌趁│帳號：      │
│  │17時│店前。  │  │        │機竊走。│0000000     │
│  │    │        │  │        │        │戶名：李宗翰│
│  │    │        │  │        │        │金額：74,000│
│  │    │        │  │        │        │元。        │
├─┼──┼────┼─┼────┼────┼──────┤
│7 │89年│臺北市希│游│K6-6541 │應徵靠行│世華銀行板橋│
│  │7 月│爾頓飯店│志│號自用小│司機時，│分行帳號：  │
│  │13日│門口。  │豪│客車    │遭犯嫌趁│00000000000 │
│  │    │        │  │        │機竊走。│戶名：威力行│
│  │    │        │  │        │        │國際有限公司│
│  │    │        │  │        │        │金額：15,000│
│  │    │        │  │        │        │元。        │
│  │    │        │  │        │        │            │
│  │    │        │  │        │        │            │
├─┼──┼────┼─┼────┼────┼──────┤
│8 │89年│臺北市天│陳│Z8-2930 │應徵司機│世華聯合商業│
│  │7 月│成飯店門│志│號自用小│時，遭犯│銀行帳號：  │
│  │13日│口。    │銘│客車避震│嫌趁機竊│00000000000 │
│  │15時│        │  │器、尾翼│走。    │戶名：威力行│
│  │    │        │  │、水箱護│        │國際有限公司│
│  │    │        │  │罩、門飾│        │金額：36,000│
│  │    │        │  │板。    │        │元。        │
├─┼──┼────┼─┼────┼────┼──────┤
│9 │89年│臺北市天│潘│CY-7597 │應徵司機│郵局局號：  │
│  │7 月│成飯店門│扶│號自用小│時，遭犯│  0000000   │
│  │18日│口。    │樑│客車。  │嫌趁機竊│帳號：      │
│  │    │        │  │        │走。    │0000000     │
│  │    │        │  │        │        │戶名：李宗翰│
│  │    │        │  │        │        │金額：10,000│
│  │    │        │  │        │        │元。        │
├─┼──┼────┼─┼────┼────┼──────┤
│10│89年│臺北市天│陳│HR-8997 │應徵司機│世華銀行板橋│
│  │9 月│成飯店門│權│號自用小│時，遭犯│分行帳號：  │
│  │21日│口。    │偉│客車安全│嫌趁機竊│00000000000 │
│  │    │        │  │氣囊、汽│走。    │戶名：威力行│
│  │    │        │  │車音響、│        │國際有限公司│
│  │    │        │  │喇叭。  │        │金額：15,000│
│  │    │        │  │        │        │元。        │
├─┼──┼────┼─┼────┼────┼──────┤
│11│89年│臺北市希│蔡│A2-7196 │因訪友，│世華聯合商業│
│  │9 月│爾頓飯店│博│號自用小│車鑰匙未│銀行帳號：  │
│  │25日│門口    │仁│客車尾翼│拔取，10│00000000000 │
│  │11時│        │  │、CD音響│分鐘後即│戶名：威力行│
│  │許  │        │  │、CD、毯│遭竊。  │國際有限公司│
│  │    │        │  │子。    │        │金額：無。  │
├─┼──┼────┼─┼────┼────┼──────┤
│12│89年│桃園市假│李│DZ-6046 │應徵司機│世華聯合商業│
│  │10月│日飯店門│振│號自用小│時，遭犯│銀行帳戶：  │
│  │4 日│口。    │碩│客車。  │嫌趁機竊│00000000000 │
│  │14時│        │  │        │走。    │戶名：威力行│
│  │20分│        │  │        │        │國際有限公司│
│  │    │        │  │        │        │金額：51,000│
│  │    │        │  │        │        │元。        │
├─┼──┼────┼─┼────┼────┼──────┤
│13│89年│桃縣龍潭│劉│L8-4847 │遭竊走。│無          │
│  │6 月│鄉○○路│炫│號自用小│        │            │
│  │20日│龍聯社側│耀│客車、摩│        │            │
│  │14時│門。    │  │托羅拉行│        │            │
│  │    │        │  │動電話乙│        │            │
│  │    │        │  │具、國際│        │            │
│  │    │        │  │牌CD主機│        │            │
│  │    │        │  │1部。   │        │            │
│  │    │        │  │        │        │            │
├─┼──┼────┼─┼────┼────┼──────┤
│14│89年│臺北市中│吳│F9-3498 │應徵司機│20,000元。  │
│  │7 月│山北路麗│桂│號自小客│時，遭犯│            │
│  │19日│晶飯店前│燊│車（三陽│嫌竊走車│            │
│  │19時│。      │  │雅歌２．│子。    │            │
│  │    │        │  │０型）。│        │            │
├─┼──┼────┼─┼────┼────┼──────┤
│15│89年│臺北市忠│蘇│3G-0510 │應徵司機│無。        │
│  │8月1│孝西路天│建│號自小客│時，遭犯│            │
│  │日  │成飯店前│彰│車（黑色│嫌趁機竊│            │
│  │    │。      │  │三菱２．│走。    │            │
│  │    │        │  │０型）車│        │            │
│  │    │        │  │上之身分│        │            │
│  │    │        │  │證、駕照│        │            │
│  │    │        │  │、行照。│        │            │
├─┼──┼────┼─┼────┼────┼──────┤
│16│89年│臺北市忠│陳│Z5-8203 │應徵司機│中國信託商業│
│  │7 月│孝西路希│玉│號自小客│時，遭犯│銀行帳號：  │
│  │25日│爾頓飯店│山│車、車內│嫌趁機竊│000000000000│
│  │21時│前。    │  │皮包、皮│走。    │戶名：威力行│
│  │    │        │  │包內之中│        │國際有限公司│
│  │    │        │  │國信託信│        │金額：20,000│
│  │    │        │  │用卡、慶│        │元。        │
│  │    │        │  │豐銀行信│        │            │
│  │    │        │  │用卡、身│        │            │
│  │    │        │  │分證、行│        │            │
│  │    │        │  │照、2,00│        │            │
│  │    │        │  │0元。   │        │            │
├─┼──┼────┼─┼────┼────┼──────┤
│17│89年│臺北市國│陳│9G-1372 │應徵司機│世華銀行板橋│
│  │8月2│賓飯店前│雲│號自用小│時，遭犯│分行帳號：  │
│  │日13│。      │鵬│客車、身│嫌趁機竊│00000000000 │
│  │時  │        │  │分證、駕│走。    │戶名：威力  │
│  │    │        │  │照、CD音│        │行國際有限公│
│  │    │        │  │響主機板│        │司          │
│  │    │        │  │。      │        │金額：50,000│
│  │    │        │  │        │        │元。        │
├─┼──┼────┼─┼────┼────┼──────┤
│18│89年│桃園市尊│余│K9-7151 │應徵司機│郵局局號：  │
│  │6 月│爵飯店。│璟│號自用小│時，遭犯│0000000     │
│  │27日│        │辰│客車零錢│嫌趁機竊│帳號：      │
│  │    │        │  │、回數票│走。    │0000000     │
│  │    │        │  │。      │        │戶名：李宗翰│
│  │    │        │  │        │        │金額：30,000│
│  │    │        │  │        │        │元 。       │
├─┼──┼────┼─┼────┼────┼──────┤
│19│89年│臺北市忠│劉│駕照、行│應徵司機│無          │
│  │8月3│孝西路天│義│照。    │時，遭犯│            │
│  │日16│成飯店。│文│        │嫌趁機竊│            │
│  │時許│        │  │        │走。    │            │
├─┼──┼────┼─┼────┼────┼──────┤
│20│89年│桃園市尊│王│5G-3120 │應徵司機│40,000元    │
│  │8 月│爵飯店。│金│號自用小│時，遭犯│            │
│  │10日│        │保│客車、身│嫌趁機竊│            │
│  │    │        │  │分證、駕│走。    │            │
│  │    │        │  │照。    │        │            │
├─┼──┼────┼─┼────┼────┼──────┤
│21│89年│臺北市忠│沈│Z3-7425 │應徵司機│100,000元   │
│  │7 月│孝西路天│嘉│號自用小│時，遭犯│            │
│  │31日│成飯店前│祥│客車、CD│嫌趁機竊│            │
│  │21時│。      │  │音響、保│走。    │            │
│  │許  │        │  │齡球具、│        │            │
│  │    │        │  │高跟鞋。│        │            │
├─┼──┼────┼─┼────┼────┼──────┤
│22│89年│臺北市忠│蔡│P6-8230 │應徵司機│15,000元    │
│  │7 月│孝西路天│明│號自用小│時，遭犯│            │
│  │中旬│成飯店。│成│客車、身│嫌趁機竊│            │
│  │    │        │  │分證、行│走。    │            │
│  │    │        │  │車執照、│        │            │
│  │    │        │  │CD盒、CD│        │            │
│  │    │        │  │。      │        │            │
└─┴──┴────┴─┴────┴────┴──────┘


司法院資訊處製作；財團法人民間司法改革基金會備份。
